臺灣高等法院高雄分院刑事裁定　　　　　九十三年度抗字第一二三號
　　抗　告　人
　　即　被　告　甲○○
右列抗告人因違反槍砲彈藥刀械管制條例案件，不服臺灣高雄地方法院九十三年六月
二十八日所為裁定（九十二年度重訴緝字第五號），提起抗告，本院裁定如左：
      主      文
抗告駁回。
      理      由
一、本件原審裁定以：「按提起上訴，應於送達判決後十日內為之，刑事訴訟法第三
    百四十九條規定甚明。本件上訴人即被告甲○○係於民國九十三年六月四日在台
    灣屏東監獄收受本院判決書正本，有被告親收並書寫收受日期之送達證書存卷可
    稽，其遲至九十三年六月十六日始提出上訴狀聲明上訴，此有該狀上之本院收文
    專用章在卷可考，顯已逾越上訴期間，其上訴即屬違背法律上之法律之程式，應
    予駁回。另被告雖係在臺灣屏東監獄受送達，然其於九十三年六月九日即已執行
    完畢出監，此經本院電詢該監所名藉股確認無訛，並製有電話查詢紀錄表在卷可
    按，則其上訴期間之計算，自應以被告住居所即高雄市為計算基準（被告於上訴
    狀所書之住居所為高雄市○○區○○路六０一巷二三號五樓），無庸再予加計在
    途期間，併此明。」等情。
二、原審以被告即抗告人提起上訴逾越上訴期間，其上訴違背法律上之程式，以裁定
    駁回其上訴，核無不合，被告不服，提起抗告，其抗告意旨略以，抗告人因係於
    九十三年六月四日收受判決書，惟收受當時在監受羈押，又逢禁房致使抗告人身
    體喪失自由，而六月五日、六日正逢星期六、星期日又不能提起上訴，故上訴人
    實際上所能上訴之時間起算應自九十三年六月七日至六月十六日，原審法院未予
    深究查明即予作出裁決，殊嫌率斷云云，惟依刑事訴訟法第六十五條之規定，期
    間之計算，依民法之規定，而依民法第一百二十二條規定，於一定期日或期間內
    ，應為意思表示或給付者，其期日或期間之末日，為星期日，紀念日或其他休息
    日時，以其休息日之次日代之。依上開法條規定，僅期日或期間之末日，如係星
    期日、紀念日或其他休息日時，始得以休息日之次日代之，在期間內如遇有休息
    日時，並無扣除之規定，縱係在押或在監之人亦不列外，依刑事訴訟法第三百
    五十一條第一項規定，在監獄或看守所之被告，得於上訴期間內向監所長官提出
    上訴書狀，視為上訴期間內之上訴，亦無於抗告人之上訴，是抗告人所指之九
    十三年六月五日、六日為星期六、星期日，應予扣除云云，並無所據，本件抗告
    人上訴期間之末日係九十三年六月十四日，該日為星期一，並非休息日，且被告
    已於九十三年六月九日出監，出監後住於高雄市○○區○○路六０一巷二三號五
    樓，無加計在途期間之問題，本件抗告人之上訴，顯已逾期，其抗告非有理由，
    應予駁回。
據上論斷，應依刑事訴訟法第四百十二條，裁定如主文。
中    華    民    國     九十三     年       七       月       三十     日
                              臺灣高等法院高雄分院刑事第九庭
                                  審判長法官  張明松
                                        法官  任森銓
                                        法官  郭玫利
右正本證明與原本無異。
如不服本裁定應於送達後五日內向本院提出再抗告狀。
                                      書記官  林淑敏
中    華    民    國     九十三     年       八       月       二       日
                                Ａ
